【裁判字號】    97,易,1705
【裁判日期】    971020
【裁判案由】    竊盜
【裁判全文】
臺灣彰化地方法院刑事判決              97年度易字第1705號
公  訴  人  臺灣彰化地方法院檢察署檢察官
被      告  乙○○
            丙○○
上列被告等因竊盜案件，經檢察官提起公訴（97年度偵字第7381
號），本院依簡式審判程序判決如下：
    主    文
乙○○共同犯踰越安全設備竊盜罪，累犯，處有期徒刑柒月。
丙○○共同犯踰越安全設備竊盜罪，累犯，處有期徒刑柒月。
    事    實
一、乙○○前因竊盜案件，經臺灣高等法院臺中分院於民國（下
    同）93年6 月23日，以93年度上易字第525 號判決判處有期
    徒刑1 年2 月確定；又因施用第二級毒品案件，經本院彰化
    簡易庭於93年9 月13日，以93年度彰簡字第587 號判決判處
    有期徒刑3 月，得易科罰金確定；前開罪刑並經定應執行刑
    為有期徒刑1 年2 月確定，嗣其入監服刑，而於94 年10月4
    日因縮刑期滿執行完畢。丙○○前因違反毒品危害防制條例
    案件，經本院於94年11月18日，以94年度彰簡字第697 號判
    決判處有期徒刑6 月，得易科罰金確定，經入監服刑後，並
    於95年9 月1 日徒刑執行完畢。詎均仍不知悛悔，於97 年8
    月10日下午3 時許，由乙○○騎乘車牌號碼TCD-717 號機車
    搭載丙○○，途經由甲○○所經營之「竑翌磁磚有限公司」
    （址設彰化縣福興鄉○○路○ 段286 號）前，見該公司似無
    人在場，遂共同基於竊盜之犯意聯絡，意圖為自己不法之所
    有，踰越前開公司落地窗後，未經他人同意進入該公司內（
    無故侵入住宅未據告訴），共同徒手搬運甲○○所有之鋁門
    3 片（共重約18公斤，價值約新臺幣15 ,000 元），至屋外
    之上開車牌號碼TCD-717 號機車停放處，適為警經過發現盤
    查，而當場查獲，扣得上揭鋁門3 片，始知上情。
二、案經彰化縣警察局鹿港分局報請臺灣彰化地方法院檢察署檢
    察官偵查起訴。
    理    由
一、除被告所犯為死刑、無期徒刑、最輕本刑為3 年以上有期徒
    刑之罪或高等法院管轄第1 審案件者外，於前條第1 項程序
    進行中，被告先就被訴事實為有罪之陳述時，審判長得告知
    被告簡式審判程序之旨，並聽取當事人、代理人、辯護人及
    輔佐人之意見後，裁定進行簡式審判程序，刑事訴訟法第27
    3 條之1 第1 項定有明文。本件被告乙○○、丙○○所涉均
    係死刑、無期徒刑、最輕本刑為3 年以上有期徒刑之罪或高
    等法院管轄第一審案件以外之罪，並於本院行準備程序時均
    就被訴事實為有罪之陳述，本院裁定改由受命法官獨任行簡
    式審判程序，合先敘明。
二、上開事實，業據被告乙○○、丙○○2 人分別於本院準備程
    序及審理中坦承不諱（見本院97年度易字第1705號卷第36、
    43-45 頁），核與證人即被害人甲○○於警詢中所為之陳述
    相符（見彰化縣警察局鹿港分局鹿警分偵字第0970017660號
    卷第5 、6 頁），並有贓物認領保管單1 紙、照片8 紙在卷
    可稽（見彰化縣警察局鹿港分局鹿警分偵字第0970017660號
    卷第11-15 頁），足認被告2 人上揭自白，確與事實相符，
    本案事證明確，被告2人犯行均堪以認定，應予依法論科。
三、按刑法第321 條第1 項第2 款規定將「門扇」、「牆垣」、
    「其他安全設備」並列，則所謂「門扇」專指門戶而言，應
    屬狹義指分隔住宅或建築物內外之間之出入口大門而言，而
    所謂「其他安全設備」，指門扇牆垣以外，依社會通常觀念
    足認防盜之一切設備而言，所謂「毀越」指毀損與踰越而言
    （最高法院25年上字第4168號判例要旨參照）。查被告乙○○、丙○○2 人共同為如事實欄一所載之竊盜犯行時，均係
    跨越被害人甲○○所經營之「竑翌磁磚有限公司」落地窗進
    入該公司內行竊，應屬踰越安全設備無疑。核被告乙○○、
    丙○○2 人所為，分別係犯刑法第321 條第1 項第2 款之踰
    越安全設備竊盜罪。又被告乙○○、丙○○2 人，就前揭加
    重竊盜犯行，具有犯意聯絡及行為分擔，為共同正犯。公訴
    人認被告上開如事實欄一所載之行為，係犯刑法第320 條第
    1 項之普通竊盜罪，尚有未洽，惟起訴之基本社會事實同一
    ，本院自應變更法條加以裁判。另被告乙○○前因竊盜案件
    ，經臺灣高等法院臺中分院於93年6 月23日，以93年度上易
    字第525 號判決判處有期徒刑1 年2 月確定；又因施用第二
    級毒品案件，經本院彰化簡易庭於93年9 月13日，以93年度
    彰簡字第587 號判決判處有期徒刑3 月，得易科罰金確定；
    前開罪刑並經定應執行刑為有期徒刑1 年2 月確定，嗣其入
    監服刑，而於94年10月4 日因縮刑期滿執行完畢。被告丙○○前因違反毒品危害防制條例案件，經本院於94年11月18日
    ，以94年度彰簡字第697 號判決判處有期徒刑6 月，得易科
    罰金確定，經入監服刑後，並於95年9 月1 日徒刑執行完畢
    。此均有臺灣高等法院被告前案紀錄表、臺灣彰化地方法院
    檢察署刑案資料查註查紀錄表各2 份附卷可考，被告乙○○
    、丙○○2 人於有期徒刑執行完畢後，5 年內故意再犯本件
    有期徒刑以上之罪，均為累犯，應各依刑法第47條第1 項規
    定加重其刑。爰審酌被告2 人之素行，及正值青壯之年，不
    思循正當途徑獲取所需，僅因為圖變賣獲利，即任意竊取他
    人財物，侵害他人權益非微，惟考量被告2 人行竊之手段、
    次數，所得財物之價值，與犯後終能坦承犯行，竊得之物均
    已歸還被害人甲○○等一切情狀，分別量處如主文所示之刑
    。復本件被告2 人犯罪時間均係在96年4 月24日以後，並不
    符合中華民國96年罪犯減刑條例所定之減刑要件，尚均無依
    該條例規定予以減刑之餘地。至扣案之鋁門3 片，係被告乙○○、丙○○竊盜所得之物，為被害人甲○○所有，業經領
    回，有贓物認領保管單1 紙在卷足憑（見彰化縣警察局鹿港
    分局鹿警分偵字第0970017660號卷第11頁），已詳述如前，
    非屬違禁物，爰不併為沒收之諭知。
據上論斷，應依刑事訴訟法第273 條之1 第1 項、第299 條第 1
項前段、第300 條，刑法第28條、第321 條第1 項第2 款、第47
條第1 項，判決如主文。
本案經檢察官蔡明達到庭執行職務。
中    華    民    國    97    年    10    月    20    日
                        刑事第四庭    法  官  林秉暉
以上正本證明與原本無異。
如不服本判決，應於判決送達後10日內，向本院提出上訴書狀，
上訴書狀應「敘述具體上訴理由」，並按他造當事人之人數附繕
本。「切勿逕送上級法院」。
告訴人或被害人對於判決如有不服具備理由請求檢察官上訴者，
其上訴期間之計算係以檢察官收受判決正本之日期為準。
中    華    民    國    97    年    10    月    21    日
                                      書記官  張清秀
附錄本案論罪科刑法條全文：
中華民國刑法第321條：
犯竊盜罪而有左列情形之一者，處6月以上5年以下有期徒刑：
一、於夜間侵入住宅或有人居住之建築物、船艦或隱匿其內而犯
    之者。
二、毀越門扇、牆垣或其他安全設備而犯之者。
三、攜帶兇器而犯之者。
四、結夥3人以上而犯之者。
五、乘火災、水災或其他災害之際而犯之者。
六、在車站或埠頭而犯之者。
前項之未遂犯罰之。


司法院資訊處製作；財團法人民間司法改革基金會備份。
